臺灣高等法院刑事判決　　　　　　　　93年度上訴字第3287號
上 訴 人
即 被 告　甲○
指定辯護人　本院公設辯護人　李廣澤
上列上訴人因強盜案件，不服臺灣板橋地方法院93年度訴緝字第
120號，中華民國93年9月16日第一審判決（起訴案號：臺灣板橋
地方法院檢察署92年度偵字第 19457號），提起上訴，本院判決
如下：
    主  文
原判決撤銷。
甲○連續意圖為自己不法之所有，結夥三人以上攜帶兇器，以脅
迫至使不能抗拒，而取他人之財物，累犯，處有期徒刑玖年。扣
案之尖刀壹把、安全帽壹頂及口罩壹只均沒收。
    事  實
一、甲○前於民國（下同）87年間因賭博案件，經臺灣板橋地方
    法院以87年度重簡字第835號判處有期徒刑3月，如易科罰金
    ，以三百元折算一日確定，於88年 3月11日易科罰金執行完
    畢。詎甲○猶不知悔改，因缺錢花用，竟夥同蔡志峰、盧建
    雄二人（業經本院93年度上訴字第2033號分別判處有期徒刑
    10年 6月及10年，其中盧建雄不服上訴最高法院，並經駁回
    上訴而告確定），或結夥三人，或由甲○夥同蔡志峰，共同
    基於意圖為自己不法所有之概括犯意聯絡，由甲○以其對於
    臺北縣新莊市地區地形熟悉之便，並騎乘車牌號碼FHX─471
    號重型機車為前導，在臺北縣新莊市各銀行自動櫃員機處尋
    找作案目標，蔡志峰及盧建雄則另行騎乘不詳重型機車尾隨
    在後，並頭戴安全帽，口覆口罩，並攜帶客觀上足以危害他
    人生命、身體安全之兇器尖刀及不具殺傷力之玩具手槍，先
    後於附表各所示之時間、地點，以附表各所示之脅迫方法，
    至使附表所示之被害人不能抗拒，而強劫被害人之財物（各
    次行為之時間、地點、行為人、行為態樣暨所得財物、被害
    人姓名等，均詳如附表編所示）。嗣於92年9月6日晚間 9時
    30分許，甲○與蔡志峰強盜附表編號五之財物得逞後欲逃離
    現場之際，為警發現自後追捕蔡志峰，而在臺北縣新莊市○○路 195巷內予以逮捕制伏，並當場起獲贓款新台幣（下同
    ）1 萬元及其所有供犯罪所用之安全帽、口罩及尖刀等物，
    甲○則於脫逃後旋撥打蔡志峰使用之0000000000號行動電話
    ，冒名「光頭」（即盧建雄），留言 5則於該門號之語音信
    箱內，探詢蔡志峰是否逃脫成功，嗣經警發現而循線查獲上
    情。
二、案經臺北縣政府警察局新莊分局報請臺灣板橋地方法院檢察
    署檢察官偵查起訴。
    理  由
一、訊據上訴人即被告甲○矢口否認有附表編號一、二所示之強
    盜犯行，辯稱：伊與盧健雄及蔡志峰在一起時，他們二人說
    要去聯邦銀行前強劫財物，伊就離開了，並沒有跟他們一起
    去強劫財物；又伊載蔡志峰要去車站，途中經過新莊市○○
    路的台灣企銀前時，蔡志峰說要去強劫財物並自行跳車，伊
    就離開了云云，惟查：附表編號一、二所示之被害人己○○
    及乙○○如何於附表編號一、二所示時間地點，遭人持刀及
    玩具手槍脅迫而強劫如附表編號一、二所示財物等事實，業
    據證人即被害人己○○及乙○○分別於臺灣板橋地方法院92
    年度訴字第2345號審理蔡志峰及盧建雄強盜案時到庭證述明
    確在卷，而被告甲○於原審法院審理時供承：聯邦銀行及台
    灣企銀那 2件伊都是騎車在前面當引導，蔡志峰及盧建雄騎
    另外一台車跟在後面，伊找到目標後，他們就下去搶，伊則
    在旁邊把風等語（見原審卷第54頁、第55頁、第81頁、第11
    4頁），嗣於本院94年1月27日準備程序時復供承伊在原審審
    理時是有承認聯邦銀行及台灣企銀的搶案，2 次伊都有到現
    場等語，又同案被告蔡志峰於臺灣板橋地方法院92年度訴字
    第2345號審理其強盜案件時供承：伊與甲○及盧建雄有一起
    去聯邦銀行及台灣企銀強劫財物等語（見臺灣板橋地方法院
    92 年度訴字第2345號影印卷（二）第222頁），嗣於本案原
    審法院交互詰問時供承：我們因為新莊路不熟，就由甲○騎
    機車在前作引導，伊跟盧建雄另騎一部機車跟在後面，在自
    動櫃員機前找尋目標，甲○確實有參與聯邦銀行那一件等語
    （見原審卷第85頁、第89頁），另同案被告盧建雄於臺灣板
    橋地方法院92年度訴字第2345號審理其強盜案件時供承：伊
    都是和甲○及蔡志峰一起去強劫財物，由伊跟蔡志峰騎一台
    機車，甲○騎一台機車在前面，甲○如果停下來伊就知道有
    可以下手的目標，就由伊跟蔡志峰去行搶，而甲○在外面看
    ，搶來的財物分成三份平分等語（見臺灣板橋地方法院92年
    度訴字第2345號影印卷（一）第173頁、第174頁），嗣於本
    案原審法院交互詰問時供承：當時渠等決定的犯案模式是由
    甲○騎機車在前面作引導，而這各模式是一開始就有共識等
    語（見原審卷第89頁、第92頁），此被告甲○於原審法院審
    理時亦供認曾有因蔡志峰及盧建雄不知道新莊的路，由伊騎
    機車在前面，他們2人騎機車跟在後面等語（見原審卷第 25
    頁），嗣同案被告蔡志峰及盧建雄於本院93年度上訴字第20
    33號審理強盜案件時並均供承有與被告甲○共犯如附表編號
    一、二所示之強盜犯行，並參酌同案被告蔡志峰及盧建雄係
    分別住居於基隆市及臺北縣瑞芳鎮，被告甲○則住居於臺北
    縣新莊市，而本件強劫地點均係在臺北縣新莊市，是依上所
    述，堪認被告甲○確有與同案被告蔡志峰及盧建雄以如附表
    編號一、二所示之行為態樣，強劫被害人己○○及乙○○財
    物之事實；而依證人己○○於臺灣板橋地方法院92年度訴字
    第2345號審理蔡志峰及盧建雄強盜案時到庭證稱：拿槍的歹
    徒離伊比較遠，但伊看另一歹徒拿尖尖的刀就害怕他會對伊
    不利，所以伊不敢反抗而將錢交給他們，如果他們沒拿武器
    伊就會反抗等語（見臺灣板橋地方法院92年度訴字第2345號
    影印卷93年1 月15日審判筆錄），足見同案被告蔡志峰、盧
    建雄二人手持尖刀及玩具手槍等兇器喝令被害人己○○交付
    財物，已足使其喪失意思自由，且依當時被害人己○○係背
    對自動櫃員機，而同案被告蔡志峰、盧建雄二人分持兇器阻
    擋被害人己○○前方去路等客觀情狀以觀，被害人己○○因
    遭同案被告蔡志峰、盧建雄二人手持兇器脅迫顯已達不能抗
    拒之程度，應堪認定；至證人乙○○於臺灣板橋地方法院92
    年度訴字第2345號審理蔡志峰及盧建雄強盜案時到庭證稱：
    一開始伊只知道有一個歹徒拿刀子，因為聯邦銀行的提款機
    是封閉式的，必須刷卡才能進去，因為他有拿刀所以伊不敢
    反抗，而因伊在操作提款機查詢功能，沒有現金，持刀的歹
    徒進來和伊對話後，另一歹徒才從後面將伊的金鍊子搶走等
    語（見臺灣板橋地方法院92年度訴字第2345號影印卷93年 1
    月15日審判筆錄），足見同案被告蔡志峰持尖刀喝令一人獨
    處於封閉式自動服務區內之被害人乙○○交付財物，使其無
    法立即尋求他人援助，亦非能輕易逃離現場，就客觀情狀以
    觀，已足使被害人乙○○之自由受到壓制而達於不能抗拒之
    程度，而查本件係因被害人乙○○因操作自動櫃員機未成功
    而未遵令交付現金，同案被告盧建雄復持槍進入該自動提款
    區徒手強行拉扯被害人乙○○脖子上附掛項鍊之行為，應屬
    趁被害人乙○○意思自由受壓制之際，強劫被害人乙○○財
    物之行為，要與搶奪罪之趁人不備而搶奪他人財物之構成要
    件有間，是同案被告蔡志峰及盧建雄二人分持兇器喝令被害
    人乙○○交付財物之行為，亦已使其達於不能抗拒之程度，
    至為灼然。而查被告甲○於原審法院訊問時及本院準備程序
    、審理時供承伊知道蔡志峰、盧建雄有攜帶尖刀及玩具手槍
    等語（見原審卷第56頁及本院卷94年 6月30日準備程序筆錄
    、94年 9月16日審判程序筆錄），甚且同案被告蔡志峰及盧
    建雄分別於渠等被訴強盜案件警詢時及臺灣板橋地方法院審
    理時供稱供本件犯罪所用之刀及玩具手槍是甲○的等語（見
    93年度偵字第 17002號偵查卷第93頁及臺灣板橋地方法院92
    年度訴字第2345號影印卷（一）第 174頁；被告甲○則供述
    該刀及安全帽係同案被告蔡志峰所有），則被告甲○既與同
    案被告蔡志峰及盧建雄共同謀議本件犯罪模式，並由被告甲○騎乘機車在前引導，找尋作案目標並在旁把風，是被告甲○與同案被告蔡志峰、盧建雄二人顯有持兇器脅迫被害人至
    使不能抗拒而交付財物之犯意聯絡與行為分擔，甚為明確。
二、訊據被告甲○否認有於附表編號五所示時地與同案被告蔡志
    峰共同強劫被害人丁○○財物之犯行，辯稱：當天伊是要載
    蔡志峰去車站，途中蔡志峰說要去行搶，伊叫他不要搶，他
    就自己跳車去搶，伊並沒有跟蔡志峰一起搶，因蔡志峰跳車
    沒多久伊有聽到警察開槍，伊怕蔡志峰被捉到會牽扯伊，所
    以才冒盧建雄之名打電話給蔡志峰云云，惟查被害人丁○○
    如何於附表編號五所示時地，遭同案被告蔡志峰持尖刀強劫
    如附表編號五所示財物等事實，業據證人即被害人丁○○及
    證人即被害人丁○○之夫施石獅分別於臺灣板橋地方法院92
    年度訴字第2345號審理蔡志峰強盜案時及本院本案審理時到
    庭證述明確在卷，而同案被告蔡志峰亦供承有於附表編號五
    所示時地持刀強劫被害人丁○○財物之事實（見臺灣板橋地
    方法院92年度訴字第2345號影印卷（二）第 110頁），至同
    案被告蔡志峰雖於原審法院審理時證稱：甲○並沒有參與強
    劫丁○○財物犯行云云，然查同案被告蔡志峰於臺灣板橋地
    方法院92年度訴字第2345號及本院93年上訴字第2033號審理
    其強盜案件時供承：甲○有參與強劫丁○○那件，是甲○載
    伊到那裡，警察出來後，甲○就跑掉了等語（見臺灣板橋地
    方法院92年度訴字第2345號影印卷93年4月8日審判筆錄及本
    院93年上訴字第2033號判決理由一），至被告甲○雖於本院
    審理中辯稱伊原本要載蔡志峰去車站，途中經過台灣企銀化
    成分行，蔡志峰說要去搶就跳下車，伊即離開了云云，然查
    被告甲○於經通緝到案而於原審法院審理時供稱92年9月6日
    伊騎機車搭載蔡志峰經過台灣企銀化成分行，是蔡志峰自己
    跳下車，伊不知道他要去搶，他跳車後伊就騎車迴轉回家云
    云（見原審卷第24頁、第25頁），嗣則供稱：因蔡志峰跟伊
    說要去搶，伊就將他趕下車云云（見原審卷第 133頁），前
    後供述已有不一，且依被告甲○於本院審理時供述當時蔡志
    峰係跨坐於其機車上等語，則被告甲○於駕車行進中同案被
    告蔡志峰又如何得以順利跳車，另若被告甲○僅係單純搭載
    同案被告蔡志峰前往車站，而無參與本件強劫被害人丁○○
    犯行，其何以竟於事後多次冒名「光頭」（即同案被告盧建
    雄之綽號）打電話予同案被告蔡志峰關心同案被告蔡志峰是
    否已安然逃脫，有被告甲○於同案被告蔡志峰使用之000000
    0000號行動電話語音信箱留言譯文 5則在卷可參（見同上偵
    字第 17002號查卷第14頁），顯被告甲○於同案被告蔡志峰
    持刀強劫被害人丁○○時即在附近把風，嗣因見同案被告蔡
    志峰遭警追捕，其始因而一再去電查問同案被告蔡志峰之去
    向，是同案被告蔡志峰上揭所述被告甲○並有參與強劫被害
    人丁○○財物等情，應較屬事實，而其另證述被告甲○並未
    參與本件強劫丁○○財物犯行云云，要屬迴謢被告甲○之詞
    ，自難採為有利被告甲○之認定。又證人即被害人丁○○於
    本院審理時到庭證稱：當天伊先提5千元放皮包裡，再提1萬
    元時，就有一個人拿一把刀抵住伊腹部，因為有刀所以伊不
    敢抗拒，就將錢交給他等語（見本院卷94年 9月16日審判程
    序筆錄），足見同案被告蔡志峰手持尖刀之兇器脅迫被害人
    丁○○交付財物，已足使其喪失意思自由而達不能抗拒之程
    度，應堪認定。
三、訊據被告甲○矢口否認有附表編號三、四所示之強盜犯行，
    並辯稱：均未與蔡志峰及盧建雄一起前往合作金庫或萬通銀
    行強劫財物云云，惟查被害人戊○○及丙○○如何於附表編
    號三、四所示時間地點，遭人持刀及玩具手槍脅迫而強劫如
    附表編號三、四所示財物等事實，業據證人即被害人戊○○
    及丙○○分別於臺灣板橋地方法院92年度訴字第2345號審理
    蔡志峰及盧建雄強盜案時到庭證述明確在卷，至同案被告蔡
    志峰雖於原審法院審理時證稱：甲○並無參與強劫戊○○及
    丙○○財物云云，而同案被告盧建雄於原審法院審理時亦證
    稱：甲○只有參與一、二次，並沒有全部參與云云，惟同案
    被告蔡志峰於臺灣板橋地方法院92年度訴字第2345號審理其
    被訴強盜案審理時供稱：萬通銀行及合作金庫那 2件甲○及
    盧建雄都有跟伊一起做等語（見臺灣板橋地方法院92年度訴
    字第2345號影印卷（一）第57頁、卷（二）第77頁、第 222
    頁），嗣本院93年上訴字第2033號審理同案被告蔡志峰及盧
    建雄強盜案件時，渠二人並均供認如附表編號三、四所示之
    強盜犯行（見本院93年上訴字第2033號判決理由一），而依
    同案被告蔡志峰及盧建雄自承對臺北縣新莊市之路況不熟，
    惟本件所為之強盜犯行均係在臺北縣新莊市，並依上揭所述
    ，同案被告蔡志峰及盧建雄均供認本案強盜犯行，渠等一開
    始即決定之犯罪模式係由被告甲○騎乘機車在前作引導尋覓
    作案目標，而由渠等騎乘機車緊跟在後，待被告甲○發現目
    標後在附近停車示意，即由渠等下車強劫被害人財物，並由
    被告甲○則在附近把風，所強劫而得之財物則平分三份，而
    被告甲○亦不否認曾有因同案被告蔡志峰及盧建雄對臺北縣
    新莊市路不熟，而由其騎乘機車在前面引導之情事，且查同
    案被告蔡志峰及盧建雄於原審法院審理時既供認當初渠等決
    定之犯罪模式係由被告甲○騎乘機車在前作引導尋覓作案目
    標，而由渠等騎乘機車緊跟在後伺機下手強劫財物，則何以
    嗣竟供述被告甲○並未參與此部分強劫被害人戊○○及丙○○財物犯行，是同案被告蔡志峰及盧建雄上揭所述被告甲○
    並未參與此部分強盜犯行，非無為迴謢被告甲○而為附和之
    詞，自應以同案被告蔡志峰及盧建雄於渠等被訴強盜案件審
    理中所述較符事實。而查證人即被害人戊○○於臺灣板橋地
    方法院92年度訴字第2345號審理蔡志峰及盧建雄強盜案時到
    庭證稱：當時有一個拿刀的人直接將伊領的 1萬元現金拿走
    ，伊轉過來本來要跑，但是另一個人拿槍靠過來堵住伊，他
    們要走時，那個拿刀的人還直接將伊脖子上的金項鍊搶走，
    伊看到刀槍就嚇壞了，根本不敢拒絕抵抗等語（見臺灣板橋
    地方法院92年度訴字第2345號影印卷（一）第152頁至第154
    頁、第158頁、第162頁、第 163頁），足見同案被告蔡志峰
    持尖刀強劫獨處於封閉式自動服務區內之被害人戊○○之現
    金，而同案被告盧建雄復持玩具手槍阻擋被害人戊○○離去
    ，因而使被害人戊○○無法立即尋求他人援助，亦非能輕易
    逃離現場，就客觀情狀以觀，已足使被害人戊○○之自由受
    到壓制而達於不能抗拒之程度；又證人即被害人丙○○於於
    臺灣板橋地方法院92年度訴字第2345號審理蔡志峰及盧建雄
    強盜案時到庭證稱：當時伊正要拿錢後面就有人伸手將錢自
    提款機內拿走，那個人是左手拿錢，右手拿槍抵著伊左側的
    腰，被搶的那一剎那，伊怕危險有生命危險只好鬆手，沒有
    抵抗，伊為伊想抵不過他，嚇的灑了一泡尿，後來才大叫等
    語（見臺灣板橋地方法院92年度訴字第2345號影印卷（二）
    第69頁至第77頁），足見同案被告盧建雄持玩具手槍強劫獨
    處於封閉式自動服務區內之被害人丙○○之現金，而同案被
    告蔡志峰則持尖刀在後，因而使被害人丙○○無法立即尋求
    他人援助，亦非能輕易逃離現場，就客觀情狀以觀，已足使
    被害人丙○○之自由受到壓制而達於不能抗拒之程度。
四、此外，並有同案被告盧建雄帶同警方前往臺灣企業銀行、聯
    邦銀行、合作金庫、萬通銀行等地實地查證照片9 幀、同案
    被告蔡志峰帶同警方前往合作金庫實地查證照片二幀、聯邦
    銀行新莊分行、合作金庫東新莊支庫、萬通銀行監視錄影系
    統監錄影像翻拍照片、被害人己○○、丙○○指認同案被告
    蔡志峰照片、被害人己○○指認同案被告盧建雄照片各2 幀
    （見臺灣板橋地方法院檢察署92年度偵字第 19457號偵查卷
    第32頁、第33頁、第35頁至第38頁、第42頁至第50頁、第53
    頁至第55頁、第69頁至第71頁、第51頁、第52頁及臺灣板橋
    地方法院檢察署92年度核退字第8263號偵查卷第19頁），及
    贓物認領保管單（見臺灣板橋地方法院檢察署92年度偵字第
    17002號偵查卷第12頁）、行動電話門號 0000000000號行動
    電話語音信箱留言譯文五則暨行動電話門號查詢單及通聯紀
    錄（見同上偵字第17002號偵查卷第14頁及第50頁至第54 頁
    ），暨經警自同案被告蔡志峰查獲供犯本案之罪所用之安全
    帽、口罩、尖刀等物扣案可資佐證，而同案被告蔡志峰及盧
    建雄並因與被告甲○分別共犯本件強盜犯行，而經本院93年
    度上訴字第2033號分別判處有期徒刑10年 6月及10年，其中
    同案被告盧建雄不服上訴最高法院，已經駁回上訴而告確定
    ，有本院93年度上訴字第2033號刑事判決書影本乙份在卷可
    稽；至被告甲○因係騎乘機車在前引導尋覓作案目標，待尋
    得作案目標後即示意同案被告蔡志峰及盧建雄下手實施強劫
    被害人財物犯行，而其則在附近把風，是尚難因被害人並未
    目擊被告甲○，或各該櫃員機之監視錄影器並未拍攝到被告
    甲○之畫面，即得遽認被告甲○未參與本件強盜犯行，是被
    告甲○夥同同案被告蔡志峰及盧建雄二人為附表各次之行為
    ，雖未對各被害人有強暴或傷害之行為，然於行為時，由同
    案被告蔡志峰及盧建雄頭戴安全帽，口覆口罩，並出示尖刀
    及真假難辨之玩具手槍，甚且以之抵住被害人，客觀上自足
    以致被害人之行動及意志被強制而不能抗拒，亦即被害人已
    因被告等之脅迫而至不能抗拒，因而交付財物，被告甲○所
    辯並未參與強盜犯行云云，要屬推諉卸責之詞，殊無足採，
    事證明確，被告甲○強盜犯行，應堪認定。
五、按刑法上所謂「兇器」，其種類並無限制，凡客觀上足對人
    之生命、身體、安全構成威脅，具有危險性之兇器均屬之，
    查本案扣案之尖刀（見同上偵字第 17002號偵查卷第13頁）
    ，為金屬利刃、刀鋒銳利，若持以行兇，客觀上對人之生命
    、身體、安全構成威脅，具有危險性，要屬兇器無訛，至未
    扣案之玩具手槍，雖無法發射子彈，而不具殺傷力，然因酷
    似真槍，而使被害人真假難辨，已足使被害人心生畏懼，且
    依一般社會通念，若持以攻擊他人，客觀上亦對人之生命、
    身體、安全具有危險性，亦屬兇器無訛。核被告甲○夥同同
    案被告蔡志峰、盧建雄犯附表編號一至四所示犯行，係犯刑
    法第330條第1項之結夥三人以上攜帶兇器強盜罪；而夥同同
    案被告蔡志峰犯附表編號五所示之強劫被害人丁○○財物犯
    行，係犯刑法第330條第1項之攜帶兇器強盜罪。而被告甲○
    與同案被告蔡志峰及盧建雄就附表編號一至四所示強盜犯行
    ，暨與同案被告蔡志峰就附表編號五所示強盜犯行，分別具
    有犯意聯絡及行為分擔，均為共同正犯。被告甲○先後四次
    結夥三人以上攜帶兇器強盜犯行及一次攜帶兇器強盜犯行，
    時間緊接，手段相似，觸犯犯罪構成要件相同之罪名，顯係
    基於概括犯意為之，應依連續犯論以較重之一連續結夥三人
    以上攜帶兇器強盜罪，並加重其刑。而查被告甲○有上揭犯
    罪事實欄所載之前科判決及執行情形，有本院被告前案紀錄
    表乙件在卷可憑，其於有期徒刑執行完畢後五年內再犯本件
    有期徒刑以上之罪，為累犯，應依刑法第47條規定，遞加重
    其刑。原審就被告甲○予以論罪科刑，固非無見，惟查被告
    甲○與同案被告蔡志峰及盧建雄除共犯如附表編號一、二所
    示之強盜犯行外，並另與同案被告蔡志峰及盧建雄分別共犯
    如附表編號三、四、五所示強盜犯行，原審認被告甲○與同
    案被告蔡志峰及盧建雄僅共犯如附表編號一、二所示之強盜
    犯行，其認定核與事實不符，實有未當；另供本案犯罪所用
    之刀械係屬尖刀，並非屬藍波刀，此經本院審理時當庭勘驗
    在卷，原審認係屬藍波刀，其認定核與事實不符，暨原審既
    認定供犯本案強盜之刀械及玩具手槍係屬兇器，然並未敘明
    何以應屬兇器之理由，均有未洽，是被告甲○上訴意旨否認
    犯罪，固無理由，惟原判決既有可議之處，自應由本院予以
    撤銷改判，爰審酌被告甲○之素行，犯罪之動機、目的、手
    段、次數，年輕力壯，不圖正業，竟夥同其他共犯攜帶兇器
    強劫他人財物，除對他人生命、身體安全構成威脅外，並嚴
    重危害社會秩序及犯罪後之態度等一切情狀，量處有期徒刑
    9 年。至供犯本件之罪所用之尖刀、玩具手槍、安全帽及口
    罩，共犯蔡志峰供稱其中尖刀及玩具手槍被告甲○所有（被
    告甲○則供稱該尖刀、安全帽、口罩係共犯蔡志峰所有），
    惟不論係屬何人所有，均係被告甲○或共犯蔡志峰所有供犯
    本件強盜所用之物，而其中玩具手槍既未扣案，所在不明，
    被告甲○於犯附表編號五強盜犯行並未持以犯案，應認已滅
    失而不存在，而不予以沒收，僅就扣案之尖刀、安全帽及口
    罩，應依刑法第38條第1項第2款規定，併予宣告沒收之。
六、至公訴意旨另以：被告甲○另與同案被告蔡志峰、盧建雄基
    於意圖為自己不法所有之概括犯意聯絡，由被告甲○以其對
    於臺北縣新莊市地形熟悉之便，單獨騎乘車牌號碼ＦＨＸ—
    471 號重型機車為前導，在該區各提款機處尋找作案目標，
    同案被告蔡志峰、盧建雄則另行騎乘不詳重型機車尾隨在後
    ，嗣被告甲○於92年 8月30日零時許，在臺北縣新莊市○○
    路 ○段81號台新銀行前，發現一不詳姓名之人利用提款機提
    領現金時，即在附近停車示意，旋由同案被告蔡志峰、盧建
    雄分持被告文告提供之開山刀及不具殺傷力之玩具手槍抵住
    被害人，致令其不能抗拒，以此強暴之方式取得被害人財物
    後，再由被告甲○接應同案蔡志峰與盧建雄逃離現場，所得
    財物朋分花用殆盡，因認被告甲○另涉犯刑法第330條第1項
    之加重強盜罪嫌云云。按犯罪事實應依證據認定之，無證據
    不得認定犯罪事實，刑事訴訟法第154條第2項；而所謂認定
    犯罪事實之證據，係指足以認定被告確有犯罪行為之積極證
    據而言，該項證據自須適合於被告犯罪事實之認定，始得採
    為斷罪資料，如未能發現相當證據，或證據不足以證明，自
    不能以推測或擬制之方法，以為裁判之基礎（參照最高法院
    29年上字第3105號、40年臺上字第86號及30年上字第 816號
    判例）。被告甲○矢口否認有此部分強盜犯行，而查同案被
    告盧建雄雖於警詢、偵查中及臺灣板橋地方法院92年度訴字
    第2345號審理其強盜案審理時供承有於上揭時地與被告甲○
    及蔡志峰共犯此部分強盜犯行，然同案被告蔡志峰則堅決否
    認涉有該次強盜犯行，且其於偵查時及臺灣板橋地方法院92
    年度訴字第2345號審理其強盜案時即供稱：那件是警察借提
    伊出去的時候伊跟警察亂講的，那天警察借訊叫伊交案子，
    伊把萬通銀行那件地點記錯，記成是臺新銀行，這是伊隨便
    講一講的，根本沒有被害人等語（見同上偵字第 17002號偵
    查卷第103頁背面及臺灣板橋地方法院92年度訴字第 2345號
    影印卷93年4月8日審判筆錄），且查除僅有同案被告盧建雄
    曾坦承涉犯此部分犯行外，並查無何其他被害人出面指訴或
    有案發地點監視錄影系統監錄影像翻拍照片等強補證據足資
    證明同案被告盧建雄上揭自白之正確性，實難僅憑同案被告
    盧建雄片面之詞，即得遽認被告甲○涉有此部分強盜犯行，
    且復查無其他積極證據足資證明被告甲○確有公訴人指訴之
    此部分強盜犯行，被告甲○所辯並無涉犯此部分強盜犯行，
    應堪採信，惟公訴人認此部分與上揭被告甲○經起訴而論罪
    科刑部分具有連續犯之裁判上一罪關係，本院自不另為無罪
    判決之諭知。
據上論斷，應依刑事訴訟法第369條第1項前段、第364條、第299
條第1項前段，刑法第28條、第56條、第 330條第1項、第47條、
第38條第1項第2款，判決如主文。
本案經檢察官陳明光到庭執行職務。
中　　華　　民　　國　　94　　年　　9 　　月　　30　　日
　　　　　　　　　臺灣高等法院刑事第八庭
                                審判長法　官　吳　敦
　　　　　　　　　　　　　　　　　　  法　官  沈宜生
　　　　　　　　　　　　　　　　　　  法　官  張傳栗
以上正本證明與原本無異。
如不服本判決，應於收受送達後十日內向本院提出上訴書狀，其
未敘述上訴之理由者並得於提起上訴後十日內向本院補提理由書
（均須按他造當事人之人數附繕本）。
                                      書記官　秦慧榮
中　　華　　民　　國　　94　　年　　10　　月　　3 　　日
附錄：本案論罪科刑法條全文
中華民國刑法第330條第1項
犯強盜罪而有第321條第1項各款情形之一者，處七年以上有期徒
刑。
